---
output: github_document
---

<!-- README.md is generated from README.Rmd. Please edit that file -->

```{r, include = FALSE}
knitr::opts_chunk$set(
  warning = FALSE, message = FALSE,
  collapse = TRUE,
  comment = "#>",
  fig.path = "man/figures/README-",
  out.width = "100%"
)
```

# prepkit

<!-- badges: start -->
<!-- badges: end -->


Das Ziel von prepkit ist es die Datenaufbereitung zu erleichtern. 

## Installation

Sie können die aktuelle Version von prepkit über[GitHub](https://github.com/) installieren mit:


``` r
# install.packages("devtools")
devtools::install_github("aengels-git/prepkit")
```

## Beispiel: prep_pivot_table

Pivot Tables sind in Python's Pandas Modul vorhanden. Prepkit bietet eine benutzerfreundliche R-Adaption. 
Pivot Tables sind insbesondere nützlich um Statistiken zu Ergebnisvariablen über mehrere Gruppen zu vergleichen,
da jede Gruppe eine eigene Spalte erhalten kann. 

```{r prep_pivot_table}
library(prepkit)
library(ggplot2)
prep_pivot_table(diamonds,
                 index = c(cut,clarity),# Variablen für die Aggregation über mehrere Zeilen
                 columns = color, # Gruppierungsvariablen für die das Outcome verglichen werden soll
                 outcomes = price, # Ergebnisvariablen
                 agg_funs = median) # default = mean
```

## Beispiel: prep_freq_table

Die Funktion prep_freq_table bestimmt Häufigkeitstabellen, welche anschließend leicht visualisiert werden können, da ein Tibble zurückgegeben wird. Der Vorteil gegenüber anderen Funktionen ist, dass Anteile (prop), bedingte Anteil (prop_bedingung) und absolute Häufigkeiten (n) automatisch für jede Gruppierungsvariable bestimmt werden. Es können beliebig viele Gruppierungsvariablen übergeben werden. 

```{r prep_freq_table}
prep_freq_table(diamonds,cut,color)
```

## Beispiel: prep_fct_recode

Die Funktion prep_fct_recode bietet eine alternative Möglichkeit Faktorvariablen zu rekodieren: 

```{r prep_fct_recode}
prep_fct_recode(diamonds$cut,
                old_codes = c("Fair","Good","Very Good"),
                new_codes = c("Akzeptabel","Gut","Sehr gut"))[1:10]
```

## Beispiel date Funktionen

Die dt_function aus prepkit sind praktisch um Monatsanfang / ende des Jahres + Monat oder den Monatsnamen zu bestimmen:

```{r date}
economics%>%select(date)%>%
  mutate(monats_anfang= dt_start_month(date),
         monats_ende = dt_end_month(date),
         monats_label = dt_month_recode(month(date),abbr=F),
         monat_jahr = dt_to_ym(date))
```

## Beispiel str_replace_many 

Die Funktion funktioniert wie str_replace aus stringr. Allerdings können mehrere patterns / replacements übergeben werden

```{r str}
str_replace_many(diamonds$cut,patterns = c("Good","Very"),replacements = c("Gut","Sehr"))%>%unique()
```

